臺北高等行政法院判決
　　　　　　　　　　　　　94年度簡字第00053號
原　　　告　甲○○
被　　　告　臺北縣新莊市公所
代　表　人　乙○○○（市長）
訴訟代理人　丙○○
上當事人間因補助費事件，原告不服臺北縣政府中華民國92年11
月18日所為之北府訴決字第0920701763號訴願決定，提起行政訴
訟。本院判決如下：
　　主　文
原告之訴駁回。
訴訟費用由原告負擔。
　　事  實
一、事實概要：原告母親王林鳳玉於民國92年4月10日死亡，亡
    者為臺北縣中低收入身心障礙之縣民。原告依「臺北縣政府
    獎勵塔葬補助實施計畫」之規定，向被告申請塔葬補助。被
    告以亡者之安葬場所不符上開實施計畫之規定，否准其申請
    。原告不服，提起訴願，遭決定駁回，遂提起本件行政訴訟
    。
二、兩造聲明：
  1.原告聲明：
    (1)訴願決定及原處分均撤銷。
    (2)被告應依臺北縣政府獎勵塔葬補助實施計畫准予原告申請
      補助。
  2.被告聲明：駁回原告之訴。
三、兩造之爭點：
　1.原告主張之理由：
    (1)依臺北縣政府獎勵塔葬補助實施計畫之標準，必須死亡者
      經火化後安置於臺北縣公立納骨塔者，惟當時原告戶籍所
      屬之新莊市公所公立納骨塔尚未啟用，無法安置，另新莊
      市以外之鄉鎮市所設公立塔位對於其行政區域外之縣戶收
      費較高，原告只得選擇管理、環境均佳，且收費較低之私
      立納骨塔。原告因而不能獲得補償，顯然不合理。
    (2)臺北縣政府勵塔葬補助實施計畫第6點載明：「．．．
      如有未盡事宜，得隨時簽准補充修正之」，訴願機關顯然
      並未針對實際情況酌情審議，對於收費之公允性亦未有合
      理之解釋。如此一來，落實照顧中低收入戶之政策與計畫
      恐將淪為口號。
  2.被告主張之理由：
    (1)原告稱因考量收費及管理、環境因素而將其母王林玉鳳葬
      於私人合法墓園，惟依原告申請臺北縣政府塔葬補助當時
      （92年4月29日）臺北縣政府獎勵塔葬補助實施計畫第3點
      之規定：「凡亡者經火化後安置於本縣公立納骨堂（塔）
      者．．．」並不及於「私立」，是以該申請顯未達補助標
      準。
    (2)原告主張臺北縣政府獎勵塔葬補助實施計畫中第3點限於
      公立之規定，未落實照顧中低收入戶之政策乙節，僅得作
      為下次該法令之修法建議，與原告所稱係與該實施計畫第
      6點規定：「．．．如有未盡事宜，得隨時簽准補充修正
      之」之意旨有別。
　　理  由
甲、程序部分：
    本件原分案編號為本院93年度訴字第139號，依通常程序審
    理，惟查原告請求塔葬補助金額為新台幣1萬元，依行政訴
    訟法第229條第1項第3款規定，應適用簡易訴訟程序，爰以
    改列分案編號，並依依同法第233條第1項規定，不經言詞辯
    論，逕行裁判。合先敘明。
乙、實體部分：
一、按臺北縣政府獎勵塔葬補助實施計畫第3點規定，凡「亡者
    經火化後安置於本縣公立納骨堂（塔）者，中低收入者每人
    補助新台幣壹萬元整（如收費低於新台幣壹萬元時以實際收
    費補助），低收入戶每人補助新台幣貳萬元整（如收費低於
    新台幣貳萬元時以實際收費補助）」，即以死亡者經火化後
    安置於臺北縣公立納骨塔為申請補助之條件。
二、經查，本件原告將其母王林鳳玉火化後安葬於私立蓬萊陵園
    公墓祥雲觀內，此為兩造所不爭執，並有發票一紙附於訴願
    卷可憑，堪信為真。則原告安置其母骨灰之處所，乃屬私立
    納骨塔，即與前述申請塔葬補助之要件不符，自難准予補助
    。被告否准原告之申請，並無違誤。
三、至原告主張臺北縣政府勵塔葬補助實施計畫有未盡事宜，
    無法落實照顧中低收入戶之政策云云。按國家基於照顧人民
    之義務，有提供社會救助、文化服務等措施，以改善社會成
    員之環境及生活條件，此乃屬給付行政之範疇，通常只須有
    會議通過之預算為依據，其措施之合法性即無疑義。本件獎
    勵計畫既屬合法，在臺北縣政府未為檢討修改前，依計畫所
    定要件，原告之請求仍屬無據。
四、綜上所述，本件被告以原告將其母王林鳳玉火化後安葬於私
    立蓬萊陵園公墓祥雲觀內，不符臺北縣政府獎勵塔葬補助實
    施計畫之規定，乃否准其補助費之申請，並無不合。原告仍
    執前詞及個人主觀之見解，訴請撤銷原處分與訴願決定並請
    求被告應依臺北縣政府獎勵塔葬補助實施計畫准予原告申請
    補助之處分，為無理由，應予駁回。
五、據上論結，本件原告之訴為無理由，爰依行政訴訟法第98條
    第3項前段、第233條第1項，判決如主文。
中    華    民    國    94    年    1    月    26     日
              臺 北 高 等 行 政 法 院 第 七 庭
                                      法  官  李  玉  卿
上為正本係照原本作成。
本件以訴訟事件所涉及之法律見解具有原則性者為限，始得於本
判決送達後20日內向本院提出上訴狀並表明上訴理由，如已於本
判決宣示後送達前提起上訴者，應於判決送達後20日內補具上訴
理由（均按他造人數附繕本），且經最高行政法院許可後方得上
訴。
中    華    民    國    94    年    1     月    26    日
        　　　　　　　　　　　　　　　書記官　張　靜　怡
